【裁判字號】    89,簡上,72
【裁判日期】    890930
【裁判案由】    公共危險
【裁判全文】
臺灣雲林地方法院刑事判決                          八十九年度簡上字第七二號
    上 訴 人  甲○○
    即 被 告
右列被告因公共危險案件，不服本院中華民國八十九年九月三十日北港簡易庭八十九
年度港交簡字第九六號判決（起訴案號：八十九年度偵字第三六七七號），提起上訴
，本院判決如左：
    主  文
上訴駁回。
甲○○緩刑年。
    事  實
一、甲○○於民國（下同）八十九年九月三日（聲請簡易判決處刑書誤載為四日）下
    午一時許起，在雲林縣四湖鄉其朋友家飲用啤酒二罐，酒後有頭暈之酒醉現象，
    已達不能安全駕駛動力交通工具之情況，其明知酒醉不能駕車，仍於同日下午三
    時許騎乘車號ＺＷＸ－四二六號機車，自飲酒處前往牛條灣，而由好收往西井方
    向行駛。於同日下午四時三十五分許，行經雲林縣北港鎮好收里一０九之六二號
    前，適黃紫陵騎乘腳踏車自巷口騎出欲由南往西左轉好收方向，因甲○○酒醉駕
    車反應能力降低，未能注意車前狀況及減速慢行，且黃紫陵之支線道車亦未讓幹
    道車先行，而發生二車碰撞，致黃紫陵脖子及胸口受有傷害（甲○○過失傷害部
    分未據告訴）。嗣甲○○因傷送醫於同日下午五時十八分許，被測得血中酒精濃
    度達每公合一二０毫克。
二、案經雲林縣警察局北港分局報請臺灣雲林地方法院檢察署檢察官偵查起訴。
    理  由
一、訊之被告甲○○，對於右揭時地飲酒後，已致不能安全駕駛動力交通工具，而仍
    騎乘機車肇事之事實供承不諱，核與證人黃紫陵於警訊所述發生車禍之情節相符
    ，並有道路交通事故調查告表附卷可資佐證。且被告因傷送醫時，被抽血檢驗而
    測得血中所含酒精成分為每公合一二０毫克，此有檢驗單一紙在卷可憑，依卷附
    之法務部法醫研究所八十七年十二月七日法醫所八七文理字０六一一號函所示，
    血中酒精濃度酒精零級代謝率每小時為０．０一至０．０一五％（Ｗ／Ｖ），依
    此往前推算二個小時，被告於同日下午三時許開始騎車時之吐氣所含酒精成分應
    為每公升０．七毫克（換算成血液中酒精濃度為每百毫升一四０毫克），對於人
    體生理與行為之影響，已足使人說話含糊、腳步不穩、可能會噁心，此亦有酒後
    血中濃度與行為表現譜之關係表附卷可參，並參酌被告肇事情形，足以認定被告
    當時已不能安全駕駛動力交通工具甚明，本件事證明確，被告犯行洵堪認定。
二、核被告所為，係犯刑法第一百八十五條之三公共危險罪。爰審酌被告未有前科紀
    錄，素行良好，有台灣高等法院被告全國前案紀錄表可按，而被告飲酒後，其吐
    氣所含酒精成份達０‧七毫克，已達不能安全駕駛動力交通工具，竟違反規定騎
    乘機車而肇事，惟於警訊及偵審中坦承犯行，態度良好，原審適用刑事訴訟法第
    四百四十九條第一項前段、第三項、第四百五十四條第二項，刑法第一百八十五
    條之三、第四十一條，罰金罰鍰提高標準條例第二條之規定，量處被告拘役三十
    日，並諭知易科罰金之折算標準，本院核其認事用法俱無違誤，量刑亦與被告犯
    罪情節相當，可稱妥適，被告上訴意旨指摘原判決不當，為無理由，應予駁回。
    惟念被告犯罪情節非重，且其父母俱不在僅與祖母共同生活，家境清寒，有被告
    提出之雲林縣水林鄉公所低收入證明書為證，又被告現正就讀於高中，有被告之
    學生證影本在卷可參，顯然無經濟能力，而被告平日甚少飲酒，亦經被告供陳明
    確，堪信其經此偵審之教訓後，當益知警惕而無再犯之虞，因認所宣告之刑，以
    暫不執行為適當，爰併予宣告緩刑三年，以啟自新。
據上論斷，應依刑事訴訟法第四百五十五條之一第三項、第三百六十八條、第三百六
十四條、第二百九十九條第一項前段，刑法第一百八十五條之三、第四十一條、第七
十四條第一款，罰金罰鍰提高標準條例第二條，判決如主文。
本案經檢察官王富哲到庭執行職務
中      華      民      國      八十九      年    十二    月     八     日
                                              臺灣雲林地方法院刑事第一庭
                                                  審判長法官  康  樹  正
                                                        法官  廖  國  勝
                                                        法官  劉  為  丕
右正本證明與原本無異。
不得上訴。
                                                      書記官  蕭  應  欽
中      華      民      國      八十九      年    十二    月     八     日
刑法第一百八十五條之三
服用毒品、麻醉藥品、酒類或其他相類之物，不能安全駕駛動力交通工具而駕駛者，
處一年以下有期徒刑、拘役或三萬元以下罰金。


司法院資訊處製作；財團法人民間司法改革基金會備份。
